臺灣宜蘭地方法院民事簡易判決
110年度羅簡字第237號
原      告  黃瓊慧  

被      告  吳貽峰  
訴訟代理人  江明達  
上列當事人間因過失傷害案件，原告提起刑事附帶民事訴訟，請
求損害賠償，經本院刑事庭以110年度交附民字第46號裁定移送
前來，本院於民國110年12月24日言詞辯論終結，判決如下：
    主      文
被告應給付原告新臺幣柒萬參仟肆佰伍拾柒元，及自民國110年7
月30日起至清償日止，按年息百分之5計算之利息。
原告其餘之訴駁回。
訴訟費用新臺幣壹仟元，由被告負擔新臺幣肆佰元，其餘由原告
負擔。
本判決第一項得假執行。但被告如以新臺幣柒萬參仟肆佰伍拾柒
元為原告供擔保，得免為假執行。
原告其餘假執行之聲請駁回。
    事實及理由
一、原告主張：被告於民國109年8月18日下午2點53分許，駕駛
    車牌號碼00-0000號自用小客車（下稱系爭肇事車輛），沿
    宜蘭縣大同鄉臺7甲線往臺中方向行駛，途經臺7甲線28.2公
    里設有分向限制線路段山路彎道處時，本應注意車前狀況，
    並隨時採取必要之安全措施，及在未劃設慢車道之雙向二車
    道行駛時，應在遵行車道內行駛，且在劃有分向限制線之路
    段，不得駛入來車之車道內，而依當時天候晴、日間自然光
    線有照明、柏油路面乾燥、無缺陷、無障礙物、視距彎道等
    情形，並無不能注意之情形，於行經分向限制線路段山路彎
    道時竟疏未注意車前狀況，並隨時採取必要之安全措施減速
    慢行，且跨越分向限制線駛入對向車道內，致與對向車道由
    訴外人蔡明桐所騎乘附載乘客即原告之車牌號碼000-000號
    機車（下稱系爭機車）發生碰撞（下稱系爭車禍），致原告
    因此受有左側膝部5×2公分撕裂傷、左側膝部挫傷等傷害（
    下稱系爭傷害），原告自得請求被告賠償所支出之醫療費用
    、交通費用、薪資、衣物損失費用及精神慰撫金之損害。為
    此，爰依民法第184條第1項前段、第191條之2之規定，向被
    告請求如附表「請求金額」欄所示之損害賠償等語。並聲明
    ：㈠被告應給付新臺幣（下同）179,256元，及自起訴狀繕本
    送達至翌日起至清償日止，按年息5％計算之利息；㈡願供擔
    保，請准宣告假執行。
二、被告答辯略以：就原告前往高雄中正骨科醫院就醫所生之醫
    療費用及因而產生之交通費用，均認無必要；看護費用及酸
    痛貼布部分，均無必要；系爭機車修復費用則應折舊；原告
    往返宜蘭出席公所調解、車禍鑑定及出庭之交通費用則非屬
    車禍直接造成之損失；另精神慰撫金顯有過高等語。並聲明
    ：㈠原告之訴及假執行聲請均駁回。㈡願供擔保請准宣告免為
    假執行。
三、兩造協議不爭執事項（見本院卷第20頁至第20頁背面，並依
    判決格式增刪修改文句）：
  ㈠被告於109年8月18日下午2點53分許，駕駛系爭肇事車輛，沿
    宜蘭縣大同鄉臺7甲線往臺中方向行駛，途經臺7甲線28.2公
    里設有分向限制線路段之山路彎道處時，本應注意車前狀況
    ，並隨時採取必要之安全措施，及在未劃設慢車道之雙向二
    車道行駛時，應在遵行車道內行駛，且在劃有分向限制線之
    路段，不得駛入來車之車道內，而依當時天候晴、日間自然
    光線有照明、柏油路面乾燥、無缺陷、無障礙物、視距彎道
    等情形，並無不能注意之情形，於行經分向限制線路段山路
    彎道時竟疏未注意車前狀況，並隨時採取必要之安全措施減
    速慢行，且跨越分向限制線駛入對向車道內，致生系爭車禍
    ，原告因此受有系爭傷害。
  ㈡原告因系爭車禍受有系爭傷害，自109年8月21日至109年11月
    4日止支出醫療相關費用4,910元。
  ㈢原告迄未就系爭車禍請領強制汽車責任險。
  ㈣原告在早餐店任職，平均日薪為650元，天主教靈醫會醫療財
    團法人羅東聖母醫院（下稱羅東聖母醫院）預估傷口復原約
    10日至14日，中正脊椎骨科醫院則建議休養1個月。
  ㈤系爭車禍經交通部公路總局臺北區監理所基宜區車輛行車事
    故鑑定會鑑定意見為被告駕駛自小客車行經分向限制線路段
    山路彎道，疏為注意車前狀況，減速慢行，跨越分向限制線
    駛入對向車道，為肇事因素；訴外人蔡明桐駕駛普通重機車
    ，行經分向限制線路段山路彎道，直行煞閃不及，無肇事因
    素。
  ㈥原告因系爭車禍致其衣褲受損而受有5,378元之損害。
四、本院論斷：
  ㈠查原告主張被告於上開時、地駕駛系爭肇事車輛行經肇事地
    點時，竟疏於注意行經分向限制線路段山路彎道時注意車前
    狀況，並隨時採取必要之安全措施減速慢行，且跨越分向限
    制線駛入來車之車道內，致與對向車道由訴外人蔡明桐所騎
    乘附載乘客即原告之系爭機車發生撞擊，致原告受有系爭傷
    害之事實，並經本院調取110年度交易字第120號刑事卷宗核
    閱無訛，且為被告所不爭執，依民事訴訟法第280條第1項之
    規定，應視同自認，堪信原告之主張為真實。
　㈡按因故意或過失，不法侵害他人之權利者，負損害賠償責任 
    ；汽車、機車或其他非依軌道行駛之動力車輛，在使用中加
    損害於他人者，駕駛人應賠償因此所生之損害；不法侵害他
    人之身體或健康者，對於被害人因此喪失或減少勞動能力或
    增加生活上之需要時，應負損害賠償責任；不法侵害他人之
    身體、健康者，被害人雖非財產上之損害，亦得請求賠償相
    當之金額，民法第184條第1項前段、第191條之2、第193條
    第1項、第195條第1項前段分別定有明文。查被告就系爭車
    禍之發生具有過失，且原告因而受有系爭傷害，系爭傷害與
    被告過失侵權行為間，具有因果關係，已如前述，則原告依
    上揭規定，請求被告負損害賠償之責，自屬有據，爰就原告
    請求之各項損害賠償及金額，是否有理由，逐一審酌如下：
  ⒈醫療費用：
　　查原告請求此部分費用，業據其提出羅東聖母醫院之診斷證
    明書暨醫療費用單據、中國醫藥大學附設醫院診斷證明書及
    門診醫療收據等件（見附民卷第9頁、第13頁至第19頁）為
    憑，而被告就此部分之醫療費用4,910元表示不爭執，應視
    同自認，自堪信原告此部分主張為真實。另至中正脊椎骨科
    醫院就診之醫療費用1,433元部分，亦據原告提出與所述相
    符之診斷證明書及醫療費用明細收據為據（見本院卷第11頁
    、第19頁至第21頁），依診斷證明書記載之病名為左膝撕裂
    傷併下肢挫傷，亦核與系爭車禍所生之系爭傷害相符，應認
    與本件車禍受傷相關，且有治療上之必要性，況原告選擇自
    己信任之醫院或診所就診，實屬常情，並無不合理之處，是
    原告此部分主張亦有理由，被告泛稱並無至高雄就診之必要
    等語，洵不足採。其餘1,373元醫療費用差額部分，原告未
    提出單據以實其說，故其此部分主張，尚乏憑據，是原告主
    張之醫療費用於6,343元範圍內為有理由。
　⒉酸痛貼布部分：
　　原告主張因受有系爭傷害全身酸痛，故購買酸痛貼布花費1,
    999元等語，固據其提出杏一藥局之單據為憑，然為被告所
    否認。經查，原告因系爭傷害而已積極至羅東聖母醫院、中
    國醫藥大學附設醫院及中正脊椎骨科醫院尋求治療，且前揭
    醫院之診斷證明書上，醫囑均未記載原告尚有貼敷酸痛貼布
    須要，是酸痛貼布之費用是否為原告接受治療所必要之支出
    容有疑義。此部分因原告未有適切舉證，所請即屬無據，不
    予准許。
  ⒊看護費用：
　　原告主張看護費用19,200元部分，未提出任何證據以實其說
    ，參以羅東聖母醫院110年12月14日天羅勝民字第110000115
    1號函回覆說明，原告之主要傷勢為左膝挫傷合併撕裂傷，
    經縫合後離院，因受創縫合處位於關節處，傷口復原約10天
    至2週，生活上行走上較為不便，並非到完全無法自理之程
    度等語（見本院卷第14頁），足認依原告所受系爭傷害之程
    度，尚無專人看護必要，是其此部分主張，並無理由。
　⒋機車維修費：　　
    原告主張系爭機車受損之修復費用為20,500元，固據其提出
    免用統一發票收據、估價單為憑（見本院卷第25頁），惟原
    告自承系爭機車之所有權人為其配偶蔡明桐，且就系爭機車
    之損害賠償請求權並無債權讓與（見本院卷第19頁），是系
    爭機車縱有受損，其請求權人亦非原告，是原告請求蔡明桐
    機車維修費用部分，實屬無據，不能准許。
　⒌交通費用部分：
　  ⑴原告主張至中正脊椎骨科醫院就診2次而支出交通費用4,11
      2元部分，固據其提出計程車程車證明及臺灣鐵路管理局
      車票為據（見附民卷第23頁），然為被告所否認。查原告
      至前揭醫院就診應屬治療上所必須，已如前述，則原告前
      往高雄市之中正脊椎骨科醫院就診交通費用，即屬必要費
      用，又參以原告第2次至中正脊椎骨科醫院治療係自行駕
      車，是其主張比照搭乘大眾運輸計費尚屬合理；惟依原告
      之傷勢，僅係生活上行走上較為不便，並非到完全無法自
      理之程度，亦如前述，是原告另行請求陪同就醫診之交通
      費用部分，難認有據。從而，原告此部分主張，應於2,23
      6元【計算式：（469×2＋95＋85）×2＝2,236元】範圍內為有
      理由，逾此部分，則屬無據。
　　⑵另原告主張因於109年12月4日出席調解、110年3月3日出席
      車禍鑑定及於110年5月20日刑事庭出庭，因往返臺中宜蘭
      而受有6,000元損失等語，則為被告所否認，查原告因系
      爭車禍而參與調解、至監理站鑑定，乃其為主張權利或循
      訴訟途徑保障權利所必要，尚無由轉嫁由他人負擔，且原
      告因訴訟而出庭應訊，亦屬於訴訟上權利、義務之行使，
      其因此所生之交通費用，當係其行使刑事告訴權及訴訟權
      所為行為之結果，與其所主張本件被告過失傷害之侵權行
      為間亦欠缺相當因果關係，故其此部分交通費用損失之請
      求，自屬無據。　
　⒍衣褲損失部分：
　　原告主張因系爭車禍致其衣褲受損，共5,378元部分，業據
    其提出統一發票為憑（見附民卷第27頁），且為被告所不爭
    執，應視同自認，是原告此部分主張，應有理由。至其餘3,
    401元差額部分，則未提出單據以實其說，是其此部分主張
    ，並無所據。 
　⒎薪資損失部分：　　　　　　
　  原告主張其因系爭車禍受傷不能工作，且原告在早餐店任職
    ，平均日薪為650元，業據其提出中正脊椎骨科醫院診斷證
    明書及薪資袋為憑（見附民卷第11頁、第27頁），且為被告
    所不爭執，堪信為真實。是原告主張之薪資損失，應於19,5
    00元（計算式：650×30＝19,500元，元以下四捨五入）範圍
    內，為有理由，逾此範圍，容非有據。
　⒏精神慰撫金部分：　
    按人格權遭遇侵害，受有精神上之痛苦，而請求慰藉金之賠
    償，其核給之標準，須斟酌雙方之身分、資力與加害程度及
    其他各種情形核定相當之數額。其金額是否相當，自應依實
    際加害情形與被害人所受之痛苦及雙方之身分、地位、經濟
    狀況等關係決定之（最高法院51年度台上字第223號、85年
    度台上字第460號裁判意旨參照）。準此，慰撫金之多寡，
    應斟酌雙方之身分、地位、資力與加害之程度及其他各種情
    形與被害人所受之痛苦及雙方之身分、地位、經濟狀況等關
    係決定之。茲審酌原告因系爭車禍受有系爭傷害，已如前述
    ，則原告主張其精神上因此遭受痛苦，被告應予賠償，即非
    無據。查原告自述目前為家管，學歷二專，有2個小孩還有
    婆婆需要扶養，其配偶是貨車司機，且其107至109年度間有
    獎金、租賃所得及有不動產2筆，而被告則於警詢自陳為碩
    士畢業，經濟狀況小康，於107至109年間均有薪資所得、名
    下無不動產，有兩造稅務電子閘門財產所得調件明細表及被
    告個人戶籍資料查詢結果在卷可佐（見限制閱覽卷）。本院
    審酌兩造上開身分、職業、地位、經濟情況，原告所受系爭
    傷害程度、復原期間及被告侵權行為情形等一切情狀，認原
    告請求被告賠償之精神慰撫金應以40,000元為適當，逾此範
    圍部分則為無理由。
  ⒐綜上所述，原告主張因系爭車禍支出醫療費用6,343元、元、
    交通費用2,236元、不能工作損失19,500元、衣褲損壞5,378
    元、得請求精神慰撫金40,000元，合計73,457元，應屬有據
    。 
五、末按給付無確定期限者，債務人於債權人得請求給付時，經
    其催告而未為給付，自受催告時起，負遲延責任。其經債權
    人起訴而送達訴狀，與催告有同一之效力；又遲延之債務，
    以支付金錢為標的者，債權人得請求依法定利率計算之遲延
    利息；應付利息之債務，其利率未經約定，亦無法律可據者
    ，週年利率為5％，民法第229條第2項、第233條第1項前段及
    第203條，分別定有明文。查本件被告經原告起訴請求賠償
    上開損害而未為給付，原告自得依上開規定，請求被告加付
    遲延利息。從而，原告請求被告給付自起訴狀繕本送達被告
    之翌日即110年7月30日（見附民卷第31頁）起至清償日止，
    按週年利率5％計算之利息，為有理由，應予准許。
六、綜上所述，原告依民法第184條第1項前段、第191條之2之法
    律關係，請求被告給付如主文第1項所示之金額及利息，為
    有理由，應予准許，逾此部分之請求，為無理由，應予駁回
    。
七、本件為適用簡易訴訟程序所為被告部分敗訴之判決，就被告
    敗訴部分，爰依民事訴訟法第389條第1項第3款之規定，依
    職權宣告假執行。原告就其勝訴部分陳明願供擔保請准宣告
    假執行，僅係促使法院之職權發動，無庸為准駁之諭知，至
    於原告敗訴部分，其假執行之聲請即失所依附，爰併予以駁
    回。另依被告聲請，爰依同法第392條第2項規定，職權酌定
    相當擔保金額，宣告准被告預供擔保而免為假執行。
八、本件係原告提起刑事附帶民事訴訟，請求損害賠償事件，依
    法本無須繳納裁判費用，惟經本院刑事庭裁定移送後，於本
    院民事訴訟程序進行期間原告因請求財物損失費用而繳納裁
    判費用，是本院於裁判時即為訴訟費用負擔之諭知，並職權
    確定訴訟費用額為1,000元（第一審裁判費），應由被告負
    擔400元，餘由原告負擔。　　　
中　　華　　民　　國　　111 　年　　1 　　月　　21　　日
                  羅東簡易庭  法  官  黃淑芳
以上正本係照原本作成。
如不服本判決，應於送達後20日內，向本院提出上訴狀並表明上
訴理由，如於本判決宣示後送達前提起上訴者，應於判決送達後
20日內補提上訴理由書（須附繕本）。
如委任律師提起上訴者，應一併繳納上訴審裁判費。
中　　華　　民　　國　　111 　年　　1 　　月　　21　　日
                              書記官　廖文瑜

附表：（單位：新臺幣，元）　　
編號 項目 請求金額 判決金額 1 醫藥費用 7,716元 6,343元 2 酸痛貼布 1,999元 0元 3 看護費用 19,200元 0元 4 機車維修費 20,500元 0元 5 交通費用 10,112元 2,236元 6 薪資損失 40,950元 19,500元 7 衣褲損失 8,779元 5,378元 8 精神慰撫金 70,000元  40,000元  合計 179,256元 73,457元